臺灣雲林地方法院刑事判決　　　　　　　 99年度易字第729號
公　訴　人　臺灣雲林地方法院檢察署檢察官
被　　　告　林煒強
上列被告因竊盜案件，經檢察官提起公訴（99年度偵字第5481號
），嗣因被告就被訴事實為有罪之陳述，經本院裁定適用簡式審
判程序審理，判決如下：
    主    文
林煒強犯毀壞門扇竊盜罪，累犯，處有期徒刑捌月；又犯毀壞門
扇竊盜罪，累犯，處有期徒刑捌月；又犯毀壞門扇竊盜罪，累犯
，處有期徒刑捌月；又犯毀壞門扇竊盜罪，累犯，處有期徒刑捌
月。應執行有期徒刑壹年陸月。
    事    實
一、林煒強前因施用毒品案件，經臺灣高雄地方法院以95年度訴
    字第1001號判處有期徒刑9 月確定（下稱第一案），復因施
    用毒品案件經本院以96年度訴字第2 號判處有期徒刑8 月確
    定，嗣該案經本院以96年度聲減字第749 號裁定減為有期徒
    刑4 月確定（下稱第二案），上揭第一案及第二案經接續執
    行，於民國96年09月24日因縮刑期滿執行完畢。詎其仍不知
    悛悔，竟意圖為自己不法之所有，均以徒手打破門窗玻璃，
    伸手入內開啟門鎖後，進入下述地點，分別為下列行為：
  (一)99年10月01日凌晨04時10分許，進入雲林縣土庫鎮土庫國中
    健康中心，竊取電腦主機及螢幕各1 台。
  (二)99年10月01日23時34分許，進入雲林縣土庫鎮土庫國小越港
    分校辦公室，竊取電腦主機1 台及螢幕2 台。
  (三)99年10月11日凌晨4 時許，進入雲林縣土庫鎮土庫國小越港
    分校辦公室，竊取電腦主機及螢幕各1 台。
  (四)99年10月12日凌晨3 時許，進入雲林縣土庫鎮土庫國中健康
    中心，竊取電腦主機1 台及螢幕2 台。
二、案經雲林縣警察局虎尾分局報告臺灣雲林地方法院檢察署檢
    察官偵查起訴。
    理    由
壹、程序事項：
    被告林煒強所犯本案之加重竊盜罪，係屬死刑、無期徒刑、
    最輕本刑為3 年以上有期徒刑以外之罪，其於審理程序就前
    揭被訴事實為有罪之陳述，經告知簡式審判程序之旨，並聽
    取其與公訴人之意見後，本院裁定進行簡式審判程序，是本
    件證據之調查，依刑事訴訟法第273 條之2 規定，不受同法
    第159 條第1 項、第161 條之2 、第161 條之3 、第163 條
    之1 及第164 條至第170 條規定之限制，合先敘明。
貳、實體部分：
一、認定犯罪事實所憑之證據及理由：
    上揭犯罪事實，業據被告於警詢時、偵查中及本院審理時，
    均坦承不諱（見偵卷第03-05 頁、第30-31 頁；本院卷第36
    頁），核與證人何宏茂、陳盈儒證述之情節大致相符（見偵
    卷第06-07 頁、第08-09 頁），復有現場照片6 張附卷可佐
    （見偵卷第10頁至第12頁），足認被告自白與事實相符而堪
    採信。本案事證明確，被告犯行堪以認定，應依法論科。
二、論罪科刑之理由：
  (一)查被告行為後，刑法第321 條第1 項業於100 年01月26日修
    正公布，並於同年月28日生效施行，關於刑法變更後之新舊
    法律適用問題，應依刑法第2 條第1 項「行為後法律有變更
    者，適用行為時之法律。但行為後之法律有利於行為人者，
    適用最有利於行為人之法律」規定，依「原則從舊、例外從
    輕」以為決定。又刑法第321 條第1 項第2 款之構成要件本
    身於此次雖未經修正，惟其法定刑由「6 月以上5 年以下有
    期徒刑」，修正為「6 月以上5 年以下有期徒刑，得併科新
    臺幣10萬元以下罰金」。準此，刑法第321 條第1 項第2 款
    之加重竊盜罪所定之構成要件，於上開規定修正前後仍屬一
    致，並無不同，但修正後則增加得併科罰金刑之規定，較諸
    修正前提高，此既涉及科刑規範之變更，仍有新舊法比較之
    必要，而經比較結果，修正後之規定並未有利於被告，依刑
    法第2 條第1 項前段規定，自應適用被告行為時即修正前刑
    法第321 條第1 項第2 款之規定論處，合先敘明。
  (二)按刑法第321 條第1 項第2 款所謂「門扇」，係指門戶、窗
    扇等阻隔出入之設備而言，查被告先破壞上開地點之門窗玻
    璃，再開啟門鎖入內行竊，該門窗玻璃係門扇之一部分，其
    毀壞行為自符合該款所稱「門扇」。是核被告所為，均係犯
    刑法第321 條第1 項第2 款之毀壞門扇竊盜罪。
  (三)被告上開犯行間，犯意各別，時間均不同，地點則或有不同
    ，均應分論併罰。
  (四)被告有前述犯罪事實欄所記載之前科紀錄，此觀卷附臺灣高
    等法院被告前案紀錄表可明，其於有期徒刑執行完畢後5 年
    內故意再犯本件有期徒刑以上之罪，為累犯，應依刑法第47
    條第1 項之規定加重其刑。
  (五)爰審酌被告前有竊盜、毒品、詐欺等前科，可見平日素行不
    佳，正值青壯，因缺錢花用，不思循合法正當途徑獲致財富
    ，竟貪圖慾便而竊取他人之物，並無足取，惟其自承僅國中
    肄業，教育程度不高，且被告於犯罪後坦承犯行，態度尚佳
    ，暨其犯罪之動機、目的、手段、生活狀況、犯罪所生之危
    害等一切情狀，量處如主文所示之刑。
、適用之法律：
一、刑事訴訟法第273 條之1 第1 項、第284 條之1 、第299 條
    第1 項前段。
二、刑法第2 條第1 項前段、（修正前）第321 條第1 項第2 款
    、第47條第1 項、第51條第5 款。
本案經檢察官陳詠薇到庭執行職務。
中    華    民    國   100    年    3     月    9     日
                        刑事第七庭    法  官  許佩如
以上正本證明與原本無異。
如不服本判決應於收受判決後10日內向本院提出上訴書狀，並應
敘述具體理由；其未敘述上訴理由者，應於上訴期間屆滿後20日
內向本院補提理由書（均須按他造當事人之人數附繕本）。「切
勿逕送上級法院」。
                                      書記官  徐基典
中    華    民    國   100    年    3     月    9     日
附錄本案論罪科刑法條全文：
【修正前刑法第321 條】：
犯竊盜罪而有左列情形之一者，處六月以上五年以下有期徒刑：
  一  於夜間侵入住宅或有人居住之建築物、船艦或隱匿其內而
      犯之者。
  二  毀越門扇、牆垣或其他安全設備而犯之者。
  三  攜帶兇器而犯之者。
  四  結夥3 人以上而犯之者。
  五  乘火災、水災或其他災害之際而犯之者。
  六  在車站或埠頭而犯之者。
前項之未遂犯罰之。